【裁判字號】    99,家聲,23
【裁判日期】    990128
【裁判案由】    處遇安置
【裁判全文】
臺灣臺北地方法院民事裁定              99年度家聲字第23號
    聲  請  人  臺北市政府
    法定代理人  甲○○  
    相  對  人  丁○○  
    法定代理人  丙○○  
上列聲請人聲請處遇安置事件，本院裁定如左：
    主      文
相對人甲（基本年籍資料如附表所示）應安置於中途學校。
聲請程序費用新臺幣1,000元由聲請人負擔。
    理      由
一、按兒童或少年因從事性交易或有從事之虞，經法院依兒童及
    少年性交易防制條例第16條裁定將其交付主管機關安置於緊
    急收容中心者，主管機關應於2週至1個月內向法院提出觀察
    輔導報告及建議處理方式並聲請法院裁定；又法院依審理之
    結果，認該兒童或少年有從事性交易者，除有第18 條第2項
    第1款至第7款所列下述情形之一者外，應裁定將其安置於中
    途學校，施予2 年之特殊教育：一罹患愛滋病者。二懷孕者
    。三外國籍者。四來自大陸地區者。五智障者。六有事實足
    證較適宜由父母監護者。七其他事實足證不適合中途學校之
    特殊教育，且有其他適當之處遇者，兒童及少年性交易防制
    條例第17條第1項、第18條第2項分別定有明文。
二、聲請意旨略以：相對人父母親早年離異，由父親任相對人之
    監護人，然其經濟與生活不穩定，無法提供相對人基本的生
    活所需，因此相對人國中畢業後即需獨自在外生活，初期透
    過同母異父之兄長介紹從事酒店工作以賺取生活費用，相對
    人雖表達已不想從事酒店工作，但評估相對人過往從事正向
    工作經驗短暫，且近二年來為快速賺取較多金錢乃透過友人
    介紹從事酒店工作，人際往來複雜，顯見相對人短時間內恐
    不易脫離此工作環境。再查，相對人母親生活及經濟雖尚屬
    穩定但母女並未同住，且相對人多報喜不報憂，對母親之勸
    阻不以為意，評估相對人母親只能被動因應相對人在外行為
    ，並缺乏適宜約束之能力，為提供相對人規律及穩定的生活
    與導正偏差價值觀，並協助相對人建立未來生活方向與能力
    ，爰依兒童及少年性交易防制條例第18 條第2項規定，聲請
    准將受安置人安置於中途學校等語。
三、經查，聲請人主張之事實，業據其提出本院98年度護字第43
    號民事裁定影本、臺北市政府社會局觀察輔導報告書、展望
    家園個案短期觀察紀錄、調查筆錄為證。相對人及其母董秀
    蘭雖表明希望受安置人回家等語。（見本院99 年1月20日非
    訟事件筆錄），惟本院審酌上情，認相對人之母親尚缺乏輔
    導相對人之能力，無法約束相對人之行為，且相對人工作價
    值觀偏差，極易再受同儕引誘為偏差之行為，為加強正向引
    導相對人之生活環境，導正其價值觀，認現階段將相對人安
    置於中途學校，應屬適當，亦祈相對人於此階段能專心向學
    ，習得一技之長，為復歸社會生活作準備，爰依上開規定裁
    定如主文所示。
中    華    民    國    99    年    1     月    28    日
                  家事法庭法  官    彭南元
以上正本係照原本作成。
如對本裁定抗告，須於裁定送達後10日之不變期間內，向本院提
出抗告狀，並繳納抗告費新臺幣1,000元。
中    華    民    國    99    年    1     月    28    日
                          書記官    尹遜言

司法院資訊處製作；財團法人民間司法改革基金會備份。
